【裁判字號】    92,交抗,405
【裁判日期】    920425
【裁判案由】    違反道路交通管理處罰條例
【裁判全文】
臺灣高等法院交通事件裁定                        九十二年度交抗字第四０五號
    抗告人  甲○○
右抗告人因違反交通管理處罰條例案件，不服臺灣臺北地方法院九十一年度交聲字第
一七一二號，中華民國九十二年三月二十一日裁定，提起抗告，本院裁定如左：
    主  文
抗告駁回。
    理  由
一、本件原裁定認定，抗告人甲○○於九十一年七月二十七日零時二十分許，駕駛Ｊ
    Ｇ─九四九○號自小客車在台北市○○路○段二九二號中山國小前（原裁定誤載
    為木柵國小）未注意來往車輛即貿然迴轉，不慎與行至該處由陳建光所騎乘之Ｑ
    ＪＪ－二八八號輕機車發生碰撞，致陳建光受傷。係以上開事實，經綜核抗告人
    、被害人於警訊時之陳述，及卷附交通事故調查報告表、現場扼要圖、交通事故
    談話紀錄表、交通事故分析研判表等證據，並說明抗告人辯稱未違規云云，不足
    採信之理由，詳為指駁。因認原處分機關依道路交通管理處罰條例第四十九條第
    五款、第六十三條第一項第一款、第六十一條第三項及違反道路交通管理事件統
    一裁罰基準表之規定，裁處抗告人六百元罰鍰，吊扣其駕駛執照三個月並記違規
    點數一點，並無不當，駁回其異議之聲明。
二、抗告意旨略以：抗告人所為非迴車行為，且肇事原因係對方行車速度過快云云。
    然查，抗告人於警訊時陳稱「：：我車子是停在中山國小前路邊停車：：於停車
    位於木柵路一段東往西方向倒車，倒車後欲往北方向行駛至對面車道往西方向行
    駛時，前方車頭撞擊輕機ＱＪＪ─二八八沿木柵路西往東方向行駛之不明處而肇
    事：：」，覆核卷附現場扼要圖，顯示抗告人係倒車至中山國小門口，再迴轉至
    對面車道往西行駛，抗告人於警訊時亦稱：「（發現危害狀況時距離對方多遠？
    ）沒看見對方就被撞上」、「（肇事當時行車速率多少？）剛起步不久」，可知
    抗告人於迴車時有未注意往來車輛之過失，自該當於道路交通安全規則第一百零
    六條第五款、道路交通管理處罰條例第四十九條第五款、第六十一條第三項、六
    十三條第一項第一款之違規行為，縱肇事對方騎乘機車有未減速慢行之違規行為
    ，並不礙於抗告人上開違規迴車事實之認定。原審據此裁定駁回其異議聲明，核
    無不合。抗告人以前揭情詞執以抗告，為無理由，應予駁回。
據上論斷，應依道路交通案件處理辦法第二十六條，刑事訴訟法第四百十二條，裁定
如主文。
中      華      民      國    九十二    年      四      月    二十五    日
                              臺灣高等法院交通法庭
                                  審判長法  官  何 菁 莪
                                        法  官  邱 同 印
                                        法  官  吳    燦
右正本證明與原本無異。
不得再抗告。
                                        書記官  陳 靜 姿
中      華      民      國    九十二    年      四      月    二十五    日


司法院資訊處製作；財團法人民間司法改革基金會備份。
